【裁判字號】    95,簡上,87
【裁判日期】    950731
【裁判案由】    違反商標法
【裁判全文】
臺灣嘉義地方法院刑事判決              95年度簡上字第87號
上  訴  人
即  被  告  丙○○
上列上訴人即被告因違反商標法案件，不服本院嘉義簡易庭中華
民國94年6月17日94年度嘉交簡字第343號第一審判決（聲請簡易
判決處刑書案號：臺灣嘉義地方法院檢察署94年度偵續字第23
號），提起上訴，本院管轄之第二審合議庭判決如下：
    主  文
上訴駁回。
丙○○緩刑貳年。
    事  實
一、丙○○明知「Louis  Vuitton」、「PRADA」、「GUCCI」等
    之商標圖樣係法商路易威登馬爾悌耶公司、盧森堡商普瑞得
    有限公司及義大利商固喜歡固喜公司等向經濟部中央標準局
    （現已改制為經濟部智慧財產局）申請核准註冊，取得商標
    專用權，指定使用於書包、公事包、旅行箱、手提箱袋、旅
    行箱袋、皮夾等之專用商品，現仍在專用期間內，未得商標
    權人之同意，不得於同一或類似之商品使用相同或近似之商
    標圖樣，竟仍基於販賣之概括犯意，自民國九十五年一月間
    某日起，在嘉義市○區○○路六○巷一四號住處，先上網至
    YAHOO奇摩拍賣網站，以每個新臺幣（下同）一千五百元至
    二千五百元不等之價格，購入意圖欺騙他人，於同一商品，
    使用相同於上開註冊商標圖樣之皮包、衣服等物品，並自同
    年月間起，連續在上開住處上網至前開網站，以每個二千五
    百元至五千元不等之價格販賣予不特定人。嗣於同年月二十
    三日下午一時六分許，在上開住處為警當場查獲，並扣得上
    開仿冒商標「Louis Vuitton」之皮包四個及及衣服一件、
    「PRADA」之皮包二個、「GUCCI」之皮包二個、電腦主機一
    台。
二、案經內政部警政署保安警察第二總隊第一大隊第三中隊報告
    臺灣嘉義地方法院檢察署檢察官偵查起訴。
    理  由
一、前揭犯罪事實，業據被告丙○○坦承不諱，並經證人乙○○
    及甲○○於警詢中證述明確，復有鑑定資格證明書、鑑定證
    明書、照片、路易威登馬爾悌耶公司產品意見書、委任狀、
    經濟部智慧財產局商標資料檢索服務、台北富邦銀行綜合存
    款存摺明細、網站刊登資料附卷可參，另有上開仿冒商標「
    Louis Vuitton」之皮包四個及衣服一件、「PRADA」之皮包
    二個、「GUCCI」之皮包二個及電腦主機一台扣案可證，綜
    上事證，被告自白確與事實相符，要屬無疑；本案事證明確
    ，被告犯行，應堪認定。
二、核被告所為，係犯商標法第八十二條販賣仿冒商標商品之罪
    。其意圖販賣而陳列仿冒商標商品之低度行為，為販賣仿冒
    商標商品之高度行為所吸收，不另論罪。按行為後法律有變
    更者，適用行為時之法律。但行為後之法律有利於行為人者
    ，適用最有利於行為人之法律。此為刑法第二條第一項揭示
    之法律變更從舊從輕原則。（一）被告先後多次販賣行為，
    均時間緊接，犯罪構成要件相同，顯皆係基於概括犯意為之
    ，為連續犯，應依刑法第五十六條之規定論以一罪，並加重
    其刑。被告行為後，刑法第五十六條連續犯之規定，業於九
    十五年七月一日刪除並施行，則被告於新法修正施行前之犯
    行，因行為後新法業已刪除連續犯之規定，此刪除雖非犯罪
    構成要件之變更，但顯已影響行為人刑罰利或不利之法律效
    果，自屬法律有變更，依新法第二條第一項規定，比較新、
    舊法結果，仍應適用較有利於被告之行為時法律即舊法論以
    連續犯。（二）被告行為後，罰金罰鍰提高標準條例第二條
    業已刪除，而刑法第四十一條第一項前段易科罰金折算標準
    ，已由舊法之銀元一百元、二百元、三百元修正為新臺幣一
    千元、二千元、三千元，因屬科刑規範事項之變更，其折算
    標準為裁判時所應諭知，自有就新舊法規定比較之必要，經
    比較新舊法結果，以被告行為時之舊法較為有利於被告，應
    依刑法第二條第一項前段規定，適用被告行為時之舊法即依
    修正前刑法第四十一第一項前段、廢止前罰金罰鍰提高標準
    條例第二條規定，諭知以銀元三百元折算一日為易科罰金之
    折算標準。
三、原審以被告違反商標法罪證明確，因依商標法第八十二條、
    第八十三條、刑法第十一條前段、（廢止前）第五十六條、
    （修正前）第四十一條第一項前段，罰金罰鍰提高標準條例
    第一條前段、第二條（廢止前）之規定，逕以簡易判決判處
    被告有期徒刑三月，並諭知如易科罰金以銀元三百元折算一
    日之標準。經核其認事用法均無違誤，被告提起上訴，既未
    指明原審判決違誤或不當之處，徒以原審量刑太重為由，請
    求撤銷改判云云。惟按刑之量定，係實體法上賦予法院得為
    自由裁量之事項，倘其未有逾越或濫用法律所規定裁量之外
    部及內部性界限，並符合法規範之體系及目的，遵守一般有
    效之經驗及論理法則，即不得任意指為違法（最高法院七十
    五年台上字第七○三三號判例參照）。原審基於調查審理所
    認定之事實，斟酌被告品行、犯罪之動機、目的、手段、所
    生損害等一切情狀而為量刑，尤已將被告犯後態度列入考量
    之範圍，並依刑法第五十七條所定各款犯罪情狀之規定，在
    法定刑度內而為量刑，妥適反應其所認定之犯罪事實與全案
    情節，尚無失出，被告上訴意旨之指摘，自無理由，應予駁
    回。
四、又依往實務見解，認原判決未及比較適用新舊法時，上訴後
    ，雖比較結果以舊法有利於行為人，而原判決別無其他撤銷
    事由，仍應由本院以此為由撤銷改判。本件原審雖未及比較
    連續犯、易科罰金折算標準之新舊法，惟因新修正刑法第二
    條第一項之變更，已將法律變更適用之「從新從輕」原則，
    改採「從舊從輕」原則，本案上訴後，經比較新舊法，仍應
    適用行為時法，原判決既適用行為時法，即無不當，不構成
    撤銷事由，自應將上訴駁回。
五、按犯罪在新法施行前，新法施行後，緩刑之宣告，應適用新
    法第七十四條之規定（最高法院九十五年第八次刑事庭會議
    決議參照）。查被告前未曾因故意犯罪受有期徒刑以上刑之
    宣告，有臺灣高等法院被告前案紀錄表、臺灣嘉義地方法院
    檢察署刑案資料查註紀錄表各一份附卷可參，其因一時失慮
    ，致觸犯刑典，犯罪後於自始坦承犯行，且於本院審理已與
    「LOUIS VUITTON」、「GUCCI」、「PRADA」等商標之商標
    權公司，達成協議及致歉，有「GUCCI」商標權公司委任之
    律師事務所函文及附件（切結承諾書）、「LOUIS VUITTON
    」商標權公司陳報狀及附件（協議書及被告道歉啟事）、「
    PRADA」商標權公司傳真同意原諒之函文各一份附卷可憑（
    本院卷第7至10、第29至31頁、第45頁），均表示不再追究
    ，同意緩刑之宣告，本院審酌上情，認被告經此偵審教訓，
    應知警惕，當無再犯之虞，其所受宣告之刑，以暫不執行為
    適當，併予宣告緩刑二年，以啟自新。
據上論斷，應依刑事訴訟法第四百五十五條之一第一項、第三項
、第三百六十八條，刑法第七十四條第一項第一款，判決如主文
。
本案經檢察官侯德人到庭執行職務。
中    華    民    國    95    年    7     月    31    日
                  刑事第一庭審判長法  官  許進國
                                  法  官  鄧晴馨
                                  法  官  蔡廷宜
上列正本證明與原本無異。
本件不得上訴。
中    華    民    國    95    年    7     月    31    日
                                  書記官  蕭琪男
附錄本判決論罪之法條：
附錄論罪科刑法條
商標法第八十一條：
未得商標權人或團體商標權人同意，有下列情形之一者，處三年
以下有期徒刑、拘役或科或併科新臺幣二十萬元以下罰金：
一  於同一商品或服務，使用相同之註冊商標或團體商標者。
二  於類似之商品或服務，使用相同之註冊商標或團體商標，有
    致相關消費者混淆誤認之虞者。
三  於同一或類似之商品或服務，使用近似於其註冊商標或團體
    商標之商標，有致相關消費者混淆誤認之虞者。
商標法第八十二條：
明知為前條商品而販賣、意圖販賣而陳列、輸出或輸入者，處一
年以下有期徒刑、拘役或科或併科新臺幣五萬元以下罰金。


司法院資訊處製作；財團法人民間司法改革基金會備份。
